臺灣高等法院刑事判決　　　　　　　　　　　　　　九十一年度上訴字第四一三號
　　上　訴　人
　　即　被　告　甲○○
右上訴人，因違反毒品危害防制條例案件，不服臺灣台北地方法院九十年度訴字第一
二四五號，中華民國九十年十二月三十一日第一審判決（起訴案號：臺灣台北地方法
院檢察署九十年度毒偵字第一七二三號）提起上訴，本院判決如左：
    主      文
原判決撤銷。
甲○○施用第一級毒品，累犯，處有期徒刑壹年貳月。
扣案之第一級毒品海洛因肆包（合計淨重零點伍柒公克，包裝重壹點壹貳公克）沒收
銷燬之。
    事      實
一、甲○○前於民國（下同）八十六年間因違反肅清煙毒條例案件，經台灣雲林地方
    法院判處有期徒刑三月，於八十八年一月十九日執行完畢，復於八十七年間，因
    施用毒品案件，經觀察，勒戒後，認無繼續施用毒品之傾向，由臺灣士林地方法
    院檢察署檢察官於民國八十七年七月二十七日以八十七年度偵字第六四一五號處
    分書為不起訴處分確定後，又於八十八年間犯罪詐欺罪，經本院判處有期徒刑三
    月，再於同年間因施用第一級毒品案件，經檢察官聲請台灣台北地方法院裁定強
    制戒治，並提起公訴，嗣由台灣台北地方法院判處有期徒刑八月，嗣經本院就上
    開二罪所處之刑裁定定其執行刑為有期徒刑十月，於九十年四月七日執行完畢。
    甲○○於上開刑之執行前，復於八十九年間因施用第一級毒品海洛因，經臺灣臺
    中地方法院檢察署檢察官聲請裁定送強制戒治，並以八十九年度毒偵字第七六二
    九號起訴書提起公訴，嗣經臺灣高等法院臺中分院判處有期徒刑一年六月。詎甲
    ○○迭經前強戒治處分及刑之執行後，猶不知悔改，復另行起意，於九十年六月
    二十五日下午三、四時許，在台北市萬華區華中橋附近之河濱公園廁所內，施用
    第一級毒品海洛因，至同年月二十七日下午四時十分許在臺北市○○區○○路五
    八六號前查獲，並扣得第一級毒品海洛因二包，另循線於同時遭警查獲之呂某友
    人駱阿溪住處內查獲海洛因二包（以上四包合計淨重０‧五七公克，包裝重一‧
    一二公克）。
二、案經臺北市政府警察局信義分局移送台灣台北地方法院檢察署檢察官偵查起訴。
    理      由
一、右揭事實，業據被告甲○○於本院調查及審理期日坦承不諱，且被告為警查獲當
    日採集之尿液經檢驗結果，確呈嗎啡陽性反應，有台北市立療養院尿液檢驗報告
    書在卷可按，核均與被告前述任意性自白相符。另扣案之白粉四包經鑑定結果，
    含有海洛因成分，淨重０‧五七公克，包裝重一‧一二公克，亦有法務部調查局
    鑑定通知書在卷可考。又被告前於八十七年間因施用毒品案件，經觀察勒戒後，
    認無繼續施用毒品之傾向，由臺灣士林地方法院檢察署檢察官於八十七年七月二
    十七日以八十七年度偵字第六四一五號處分書為不起訴處分確定後，復因施用第
    一級毒品海洛因案件，經台灣台北地方法院檢察署檢察官聲請台灣台北地方法院
    裁定強制戒治，並提起公訴，經台灣台北地方法院判處有期徒刑八月，嗣又於八
    十九年間因施用第一級毒品，經台灣台北地方法院檢察署檢察官聲請裁定送強制
    戒治，並提起公訴，經台灣高等法院台中分院判處有期徒刑一年六月確定等情，
    分別有台灣士林地方法院檢察署檢察官八十七年度偵字第六四一五號處分書、台
    灣台北地方法院八十八年度訴字第六九五號判決、台灣台中地方法院九十年度訴
    字第一七四號判決、台灣高等法院台中分院九十年度上訴字第七八四號判決書影
    本、電腦列印資料在卷可按。此次被告三犯以上施用第一級毒品之事證明確，其
    犯行堪以認定。
二、核被告甲○○所為，係犯毒品危害防制條例第十條第一項之施用第一級毒品罪。
    其非法施用第一級毒品海洛因前後非法持有海洛因之低度行為，為其非法施用之
    高度行為所吸收，不另論罪。查被告有如事實欄所載之前科犯罪處刑暨執行情形
    ，有台灣高等法院被告全國前案紀錄表附卷可稽，其於五年之內再犯本件有期徒
    刑以上之罪，為累犯，應依法加重其刑。至於扣案之毒品海洛因四包（重量已如
    前述），係查獲之毒品，不問屬於犯人與否，應依毒品危害防制條例第十八條第
    一項前段規定沒收銷燬之。
三、原審對於被告甲○○予以論罪科刑，固非無見，惟查(一)關於被告之累犯事實部分
    ，其於九十年四月七日執行完畢之刑，乃被告於八十八年間所犯詐欺罪被判處之
    有期徒刑三月，及同年因施用毒品被判處有期徒刑八月，經本院裁定執行刑為有
    期徒刑十月，此觀之本院被告全國前案紀錄表自明，原判決就此部分之記載未臻
    詳實。(二)其次，本件被告施用第一級毒品之確切時間為九十年六月二十五日下午
    三、四時許，地點在台北市萬華區華中橋附近之河濱公園廁所內，此為被告在本
    院調查時供明在卷，原審判決對於被告犯罪之時間地點，僅泛載於九十年六月二
    十七日前七十二小時內在台北市內某地云云，亦非允當。(三)另本件警方同時查獲
    被告及案外人駱阿溪二人涉嫌違反毒品危害防制條例，當場扣得海洛因二包，又
    在駱阿溪住處搜得海洛因二包，合計四包，均一併查扣在案，依毒品危害防制條
    例第十八條第一項前段之規定，查獲之毒品不問屬於犯人與否，均應沒收銷燬之
    ，乃原審判決僅就其中二包宣告沒收銷燬之，亦有可議。被告甲○○上訴，仍坦
    承犯行，指摘原審量刑過重，雖非可採，然原判決既有可議，自應由本院予以撤
    銷改判。爰審酌被告之素行，前已數次接受觀察、勒戒或強制戒治處分，仍無戒
    除毒癮之決心，惟犯罪後坦承犯行，且施用次數僅有一次等一切情狀，量處如主
    文第二項所示之刑。扣案之第一級毒品海洛因四包（重量已如前述）為查獲之毒
    品，不問屬於犯人與否，一併宣告沒收銷燬之。
據上論斷，應依刑事訴訟法第三百六十九條第一項前段、第三百六十四條、第二百九
十九條第一項前段，毒品危害防制條例第十條第一項、第十八條第一項前段，刑法第
十一條前段、第四十七條，判決如主文。
本案經檢察官沈世箴到庭執行職務。
中    華    民    國    九十一    年       四       月        十        日
                              臺灣高等法院刑事第二十一庭
                                  審判長法  官  葉  騰  瑞
                                        法  官  江  國  華
                                        法  官  莊  明  彰
右正本證明與原本無異。
如不服本判決應於收受送達後十日內向本院提出上訴書狀，其未敘述上訴之理由者並
得於提起上訴後十日內向本院補提理由書（均須按他造當事人之人數附繕本）。
                                        書記官  鐘  秀  娥
中    華    民    國    九十一    年       四       月     十     一    日
附錄：本案論罪科刑法條全文
毒品危害防制條例第十條
施用第一級毒品者，處六月以上五年以下有期徒刑。
施用第二級毒品者，處三年以下有期徒刑。
